# 请教陈版主，未完成对赌以上市公司自身股票做赔偿，对赌期末是否确认一项金融资产

提问人：TerrenceCheng 时间：2021-12-02 15:44:16
陈版好，上市公司收购标的子公司于对赌期末因未完成业绩对赌约定，对赌方需以其持有的上市公司股票做赔偿，请问上市公司在对赌期末是否可确认一项金融资产、或确认一项损益（如营业外收入）？谢谢。

回答人：chenyiwei
如果当初收购该子公司属于非同一控制下企业合并，则这种情况在对赌期末仍然是确认一项以公允价值计量且其变动计入损益的金融资产，其公允价值变动列入公允价值变动损益。到双方就补偿股份的数量和具体操作细节达成一致时，再依据当时的股价转为权益工具。